【裁判字號】    97,破,2
【裁判日期】    970630
【裁判案由】    宣告破產
【裁判全文】
臺灣士林地方法院民事裁定  97年度破字第2號
聲  請  人  甲○○
上列聲請人聲請宣告破產事件，本院裁定如下：
    主  文
聲請駁回。
聲請程序費用由聲請人負擔。
    理  由
一、聲請意旨略以：伊先前因收入穩定而申辦多家信用卡與貸款
    ，亦與債權銀行維持良好信用關係，然因不善理財，為借貸
    周轉而以卡養卡，導致高額利息及違約金越滾越多，嗣後並
    因伊於懷孕期間身體不適而住院治療半年，在無任何收入來
    源下，為維持生活及負擔高額醫療費用，再向銀行申辦多筆
    貸款，目前伊雖已有穩定工作，但因先前累積多筆高額債務
    ，已使伊生活陷入困境，目前伊尚積欠銀行達新臺幣（下同
    ）834,812 元之債務，扣除必要生活費用後，連每月應繳利
    息都無法支付，爰依法聲請裁定宣告破產等語。
二、按破產，對債務人不能清償債務者，宣告之，破產法第57條
    定有明文，故宣告破產須以債務人不能清償所負債務為要件
    ，要屬當然。又按財團費用及財團債務，應先於破產債權，
    隨時由破產財團清償之；破產宣告後，如破產財團之財產不
    敷清償財團費用及財團債務時，法院因破產管理人之聲請，
    應以裁定宣告破產終止，破產法第97條、第148 條分別定有
    明文。是依上開法條意旨以觀，倘債務人確係毫無財產可構
    成破產財團，或破產財團雖勉強可組成，然其破產財團之財
    產尚不敷清償破產財團之費用及財團之債務，縱使予以裁定
    宣告債務人破產，因其他破產債權人已無法藉由破產程序而
    受到任何清償之機會，而無從依破產程序清理其債務時，即
    無進行破產程序之必要，得以無宣告破產之實益為由，裁定
    駁回債務人破產之聲請（最高法院86年台抗字第479 號裁定
    意旨參照）。
三、經查，依聲請人所提出之財政部臺灣省中區國稅局財產歸屬
    資料清單顯示，聲請人之財產資料為零，94、95年度所得給
    付總額僅各為24,000元、96,000元乙節，有該資料清單乙份
    在卷可稽。又聲請人雖稱其弟願贈與10萬元供組成破產財團
    云云，惟經本院通知其於送達翌日起7 日內提出該項證明，
    此通知已於97年6 月11日送達聲請人，有送達證書在卷可稽
    ，然聲請人迄未補正，此項主張自無足採。是聲請人之財產
    僅有月薪24,402元，依聲請人所述，其扣除每月必要費用外
    所剩無幾。此外，聲請人別無其他有價值而可供組成破產財
    團之財產。而以聲請人所提出之債權人清冊所示，已知之債
    權人即達7 名，債權金額共計834,812 元，則破產程序之進
    行必有一定之繁雜性，必須支出相當之程序費用甚明，然其
    破產財團之財產亦不敷清償破產財團之費用及財團之債務，
    則裁定宣告聲請人破產，因其他破產債權人已無法藉由破產
    程序而受有清償之機會，更無從依破產程序清理其債務。則
    揆諸前揭規定說明，已無進行破產程序之必要，應認本件無
    宣告破產之實益。從而，聲請人之聲請，為無理由，應予駁
    回。
四、依破產法第5 條、民事訴訟法第95 條、第78 條，裁定如主
    文。
中    華    民    國    97    年    6     月    30    日
                  民事第一庭  法  官  陳麗芬
以上正本證明與原本無異。
如對本裁定抗告，應於裁定送達後10日內向本院提出抗告狀。
中    華    民    國    97    年    7     月    4     日
                              書記官  林宗勳


司法院資訊處製作；財團法人民間司法改革基金會備份。
